【裁判字號】    91,訴,561
【裁判日期】    920411
【裁判案由】    違反臺灣地區與大陸地區人民關係條例等
【裁判全文】
臺灣臺南地方法院刑事判決                          九十一年度訴字第五六一號
    公  訴  人  臺灣臺南地方法院檢察署檢察官
    被      告  丙○○
                甲○○
                丁○○
                乙○○
                戊○○
右列被告等因違反臺灣地區與大陸地區人民關係條例等案件，經檢察官提起公訴（九
十一年度偵字第二六九六號），本院判決如左：
    主      文
甲○○共同違反不得使大陸地區人民非法進入臺灣地區規定，處有期徒刑捌月。
丁○○共同違反不得使大陸地區人民非法進入臺灣地區規定，處有期徒刑肆月，如易
科罰金，以參佰元折算壹日。
戊○○共同違反不得使大陸地區人民非法進入臺灣地區規定，處有期徒刑貳月，如易
科罰金，以參佰元折算壹日。
丙○○、乙○○無罪。
    事      實
一、甲○○與丁○○為配偶關係，渠等均明知大陸地區人民非經主管機關許可不得進
    入臺灣地區，嗣甲○○經由不知情之丙○○介紹與戊○○認識後，戊○○、甲○○、丁○○即共同基於使臺灣地區男子與大陸地區女子辦理假結婚，而使大陸地
    區女子得藉配偶身分，以探親名義進入臺灣地區之犯意聯絡，由甲○○以新臺幣
    二萬五千元代價，請戊○○充當假結婚之人頭。於民國（下同）九十年八月八日
    ，甲○○與戊○○共同搭機前往大陸地區，在福建省福清市○○路三０三號前安
    排戊○○與並無結婚真意，透過丁○○仲介與其具有共同犯意聯絡之大陸地區女
    子薛良玉（另經臺灣臺南地方法院檢察署檢察官為不起訴處分）認識。戊○○與
    薛良玉二人於九十年九月二十一日佯辦結婚登記，並取得大陸地區之結婚公證書
    ，甲○○乃交代戊○○回臺後須配合辦理薛良玉以探親名義來臺之相關事宜，甲○○並於九十年九月二十四日戊○○搭機返臺前，給付人頭費用新臺幣二萬五千
    元與戊○○，並約定由戊○○向臺南縣新化鎮戶政事務所辦理結婚登記及向入出
    境管理局辦理入境登記。緣九十年十月二十二日底，戊○○即本於上開與甲○○
    共同使公務員登載不實之犯意聯絡，持上開大陸地區之結婚公證書，向臺南縣新
    化鎮戶政事務所行使之，辦理申請結婚登記而為行為之分擔，使該辦理戶籍登記
    之公務員，誤將戊○○與薛良玉已於九十年九月二十一日結婚之不實事項，登載
    於其職務上所掌戶籍登記簿之公文書上，並核發登載上開不實結婚事項之戶籍謄
    本，足以生損害於戶政機關對戶籍管理之正確性。又戊○○復本於上開與甲○○
    共同行使使公務員登載不實之犯意聯絡，由戊○○於九十年十月委託不知情之旅
    行社職員陳正德至內政部入出境管理局，填寫大陸地區人民進入臺灣地區旅行證
    申請書及保證書，載明薛良玉之夫為戊○○，提出上開登載不實之戶籍謄本，申
    請核准薛良玉來臺探親，行使該登載不實之戶籍謄本，足以生損害於戶政機關對
    於戶政管理之正確性，並使入出境管理局之經辦公務員，將該內容不實之申請書
    作為其職務上所掌公文書，並據以核發記載薛良玉入境事由為探親等不實事項之
    中華民國臺灣地區旅行證（９０入出字第３３８２５０４８號），足以生損害於
    入出境管理局對於入出境管理之正確性。戊○○、甲○○為使薛良玉得以入境臺
    灣，乃承前行使使公務員登載不實之犯意聯絡，推由薛良玉取得上開旅行證後，
    於九十一年二月十九日行使上開登載不實之旅行證非法入境臺灣地區，足以生損
    害於入出境管理局對於入出境管理之正確性。薛良玉入境後，即由甲○○委由不
    知情之乙○○，自機場帶至戊○○家中，嗣於九十一年二月二十二日戊○○偕同
    薛良玉至臺南縣警察局新化分局唪口派出所辦理流動戶口登記，戊○○至派出所
    後，乃主動向尚未察覺前開情事，有權偵查犯罪之警察自首而接受裁判，因而循
    線查獲上情。
二、案經臺南縣警察局新化分局報告臺灣臺南地方法院檢察署檢察官偵查起訴。
    理    由
壹、有罪部分（被告戊○○、甲○○部分及被告丁○○關於使大陸地區人民非法進入
    臺灣地區部分）：
一、訊據被告戊○○對右揭事實坦認無訛，被告甲○○、丁○○則均矢口否認有何公
    訴人所指之犯行，被告甲○○辯稱：「（你是否介紹戊○○與薛良玉結婚？）是
    的，我並沒有拿錢給戊○○，他說之後要給我介紹費也沒有給。我只是介紹薛良
    玉與戊○○認識後，他們認識二天就自己在大陸辦結婚，其餘手續都是他們自己
    辦理，我是在九十一年舊曆年過年前就回來，我要回來幫我太太申請入境臺灣」
    云云；被告丁○○則辯稱：「我沒有介紹，當時是我先生（按指被告甲○○）帶
    戊○○去的，我沒有參與此事」，「是甲○○介紹戊○○跟薛良玉認識的，這件
    事情我不知道」云云。然查：
（一）、被告戊○○部分：被告戊○○自警訊、偵查以迄本院審理時就上開事實均坦
        認不諱，供稱：「我和大陸女子假結婚後，以合法手續進入臺灣來」，「我
        是在福建省光澤縣辦理結婚登記的，是九十年九月二日結婚的」，「薛良玉
        告訴我說她要來臺灣工作賺錢，和我假結婚，然後再以探親的名義來臺灣，
        她進入臺灣後，我再負責帶薛良玉去派出所辦流動人口」等語明確（見臺南
        縣警察局新化分局九十一年二月二十二日警訊筆錄）；「我是做假結婚的人
        頭」，「（是否在九十年十月份委託不知情之旅行社職員陳正德至內政部入
        出境管理局辦理手續並申請保證書？）我確實有請陳正德去，是在我回臺灣
        之前，甲○○叫我自己去旅行社問清楚，請他們教我怎麼辦理」；「甲○○
        帶我去大陸，我就與薛良玉辦手續再回臺灣，但我沒有與薛良玉的父母見面
        ，也沒有辦理結婚儀式，我也沒有給我進丁介紹費用」，「（是否自己到戶
        政機關辦理結婚手續？）均是我自己到戶政事務所辦理的」等語綦詳（見本
        院九十一年九月二十五日、九十二年一月十日訊問筆錄），經核與同案被告
        薛良玉於偵查中供稱：「（何人介紹妳假結婚來臺？）丁○○、甲○○介紹
        的」等語相符（見臺灣臺南地方法院檢察署九十一年度偵字第二六九六號偵
        查卷第十八頁反面），並經被告薛良玉指認無訛，足證被告戊○○既明知為
        假結婚，猶持上開大陸地區之結婚公證書，向臺南縣新化鎮戶政事務所辦理
        申請結婚登記，使該辦理戶籍登記之公務員，誤將被告戊○○與薛良玉已於
        九十年九月二十一日結婚之不實事項，登載於其職務上所掌戶籍登記簿之公
        文書上，並核發登載上開不實結婚事項之戶籍謄本，足以生損害於戶政機關
        對戶籍管理之正確性，益徵被告戊○○於本院審理時辯稱：申請書我不記得
        是誰交給我的云云顯不值採至明。此外，復有臺南縣新化鎮戶政事務所九十
        一年二月二十六日九十一南縣化戶字第０九一００００三五四號函暨所附結
        婚登記申請書、戶籍謄本、大陸地區結婚公證書、財團法人海峽交流基金會
        證明書等件影本各一紙附卷足參，故被告戊○○於九十年十月委託不知情之
        旅行社職員陳正德至內政部入出境管理局，填寫大陸地區人民進入臺灣地區
        旅行證申請書及保證書，載明被告薛良玉之夫為被告戊○○，提出上開登載
        不實之戶籍謄本，申請核准被當薛良玉來臺探親，行使該登載不實之戶籍謄
        本，足以生損害於戶政機關對於戶政管理之正確性，並使入出境管理局之經
        辦公務員，將該內容不實之申請書作為其職務上所掌公文書，並據以核發記
        載薛良玉入境事由為探親等不實事項之中華民國臺灣地區旅行證（９０入出
        字第３３８２５０４８號），足以生損害於入出境管理局對於入出境管理之
        正確性乙節，復有被告戊○○委託案外人陳正德至入出境管理局申請薛良玉
        來臺探親之大陸地區人民進入臺灣地區旅行證申請書、大陸地區人民進入臺
        灣地區保證書、中華民國臺灣地區旅行證影本各一紙及國人入出境端末查詢
        報表二紙附卷足考，故被告薛良玉取得上開旅行證後，因而於九十一年二月
        十九日提示上開登載不實之旅行證非法入境臺灣地區，其共同行使使公務員
        登載不實之文書之行為分擔，確足以生損害於入出境管理局對於入出境管理
        之正確性，至為明灼。按刑事訴訟法第一百五十六條第二項固規定被告之自
        白，不得作為有罪判決之唯一證據，仍應調查其他必要之證據，以察其是否
        與事實相符。其立法旨意乃在防範被告自白之虛擬致與真實不符，故對自白
        在證據上之價值加以限制，明定須藉補強證據以擔保其真實性。故被告之自
        白雖得作為認定被告犯罪之證據，但不得作為有罪判決之唯一證據，仍應調
        查其他必要之證據，以察其是否與事實相符，亦即，仍須有補強證據以擔保
        該自白之真實性，始得採為斷罪之依據。所謂補強證據，指除自白或不利於
        己之陳述本身之外，其他足資證明自白或不利於己之陳述所指之犯罪事實確
        具有相當程度真實性之證據而言，並不以犯罪事實之全部為必要，祗因補強
        證據與自白之相互利用，本於推理作用，在客觀上足以使人對該犯罪事實獲
        得確信之心證者，即足當之。故本院就被告戊○○之自白，並參酌被告薛良
        玉於偵查中之供詞，及臺南縣新化鎮戶政事務所九十一年二月二十六日九十
        一南縣化戶字第０九一００００三五四號函暨所附結婚登記申請書、戶籍謄
        本、大陸地區結婚公證書、財團法人海峽交流基金會證明書等件影本各一紙
        ，戊○○委託案外人陳正德至境管局申請薛良玉來臺探親之大陸地區人民進
        入臺灣地區旅行證申請書、大陸地區人民進入臺灣地區保證書、中華民國臺
        灣地區旅行證等件影本各一紙及國人入出境端末查詢報表二紙諸節相互利用
        ，本於推理作用，堪認被告戊○○之自白經核與事實相符，堪可採信。
（二）、被告甲○○部分、被告丁○○關於使大陸地區人民非法進入臺灣地區部分：
        查被告薛良玉於偵查中供稱：「（何人介紹妳假結婚？）丁○○、甲○○介
        紹的」，「（提示工進丁照片，是否該人？）是的」等語明確（見臺灣臺南
        地方法院檢察署九十一年度偵字第二六九六號偵查卷第十八頁反面），經核
        與被告戊○○於警訊時所供稱：「我和大陸女子假結婚後，以合法手續進入
        臺灣來」，「我是在福建省光澤縣辦理結婚登記的，是九十年九月二日結婚
        的」，「薛良玉告訴我說她要來臺灣工作賺錢，和我假結婚，然後再以探親
        的名義來臺灣，她進入臺灣後，我再負責帶薛良玉去派出所辦流動人口」等
        語互核一致（見臺南縣警察局新化分局九十一年二月二十二日警訊筆錄）；
        足證本案被告戊○○與薛良玉二人確係本於假結婚之意思，且本案係由被告
        丁○○、甲○○二人共同介紹被告薛良玉與被告甲○○假結婚乙節非虛，益
        見被告甲○○、丁○○與被告戊○○間，有使大陸地區人民非法進入臺灣之
        犯意聯絡，至為顯然。再者，被告戊○○於警訊中亦供稱：「是一位叫「王
        康丁」（按指被告甲○○）的人帶我去大陸，告訴我說，用我的名義娶大陸
        女子來臺灣，我的護照也是「王康丁」辦的，結婚也是「王康丁」帶我去辦
        的」，「我回來「王康丁」就拿新臺幣二萬五千元給我，在大陸期間，住都
        花他的，來回機票也是他出的」等語明確（見臺南縣警察局新化分局偵查卷
        九十一年二月二十二日警訊筆錄），並有內政部警政署入出境管理局九十一
        年十一月一日境信昌字第○九一○○八四七七七號函及所附被告甲○○與戊○○之入出境資料在卷可參，足證本案係由被告甲○○、丁○○及戊○○本
        於上開使大陸地區人民非法進入臺灣之犯意聯絡後，再推由被告甲○○、戊○○赴大陸辦理假結婚事宜而為行為之分擔，至為明灼。況酌以被告甲○○
        於警訊中亦供稱：「我從大陸回來（九十年九月二十四日入境），「王康丁
        」叫我去永朔旅行社有限公司報到，說我回來了，然後就拿「大陸人民進入
        臺灣地區保證書」找派出所管區對保，這樣薛良玉才能進入臺灣」，「王康
        丁就甲○○」等語綦詳（見臺南縣警察局新化分局偵查卷九十一年二月二十
        二日警訊筆錄），是被告戊○○與薛良玉既無結婚之真意而屬假結婚，渠等
        之目的係為使大陸女子薛良玉非法進入臺灣地區，已如前述，則本案復由被
        告甲○○與被告戊○○共同基於使公務員登載不實之犯意聯絡，推由被告戊○○至戶政機關及委由不知情之陳正德辦理入出境之申請書等相關事由，因
        而使被告薛良玉非法入境臺灣地區，並參酌此部分復有被告薛良玉於偵查中
        供稱確由被告甲○○介紹假結婚乙節，及臺南縣新化鎮戶政事務所九十一年
        二月二十六日九十一南縣化戶字第０九一００００三五四號函暨所附結婚登
        記申請書、戶籍謄本、大陸地區結婚公證書、財團法人海峽交流基金會證明
        書等件影本各一紙，戊○○委託案外人陳正德至入出境管理局申請薛良玉來
        臺探親之大陸地區人民進入臺灣地區旅行證申請書、大陸地區人民進入臺灣
        地區保證書、中華民國臺灣地區旅行證等件影本各一紙及國人入出境端末查
        詢報表二紙諸情以觀，故本案確由被告甲○○本於主導之地位，推由被告戊○○使公務員登載不實及行使使公務員登載不實之行為分擔，渠等之目的係
        為使被告薛良玉得以假籍探親之名義而非法入境臺灣，至為明確；益徵被告
        戊○○、甲○○就臺南縣新化鎮戶政事務所辦理戶籍登記、向入出境管理局
        行使登載不實之戶籍謄本及被告薛良玉因而可行使不實之本國臺灣地區旅行
        證進入臺灣地區，致生損害於入出境管理局關於入出境管理之正確性諸節，
        應有犯意之聯絡及行為之分擔，至屬灼然。況衡諸常情，被告戊○○係在警
        察尚未發覺其犯罪前自首，若其所述非真實，無須以虛偽之事自首，蓋其既
        可以取得費用，更可以利用每次被告薛良玉入出境，均須由其配合，至管區
        對保之機會，持續取得支領費用；反之，卻因自首有遭受刑事追訴之可能；
        且其自首所供，與被告薛良玉之供詞均相符合，若非確有其事，當無意誣陷
        被告甲○○、丁○○之必要，殆無疑義。
（三）、綜上各情相互勾稽，本案被告戊○○、甲○○就連續使公務員登載不實、行
        使使公務員登載不實之犯行，及使大陸地區人民非法進入臺灣地區諸節，應
        有犯意之聯絡及行為之分擔；至被告丁○○應認僅與被告甲○○、戊○○就
        使大陸地區人民非法進入臺灣地區部分，有犯意之聯絡及行為之分擔，要屬
        灼然（被告丁○○關於使公務員登載不實及行使使公務員登載不實部分，詳
        後述）。本件事證明確，被告戊○○之自白，經核與事實相符，堪可採信，
        惟被告甲○○、丁○○矢口否認部分，顯係臨訟諉責飾卸之詞，不足憑採，
        渠等上開犯行，均洵堪認定。
二、按大陸地區人民非經主管機關許可，不得進入臺灣地區，臺灣地區與大陸地區人
    民關係條例第十條第一項定有明文，而大陸地區人民，其父母、配偶或子女在臺
    灣地區設有戶籍者，得申請進入臺灣探親，大陸地區人民進入臺灣地區許可辦法
    第三條第一項第三款亦規定甚明，被告戊○○、甲○○為達到使大陸地區人民即
    被告薛良玉得依上開規定入境臺灣地區之目的，由被告戊○○及薛良玉虛偽辦理
    結婚登記，並以此為由申請來臺，非但其結婚無效，且渠等係以徒具外觀合法形
    式之結婚，藉以規避對大陸地區人民進入臺灣地區之管制，入境方式及手續形式
    上雖似屬合法，惟實質上形同以非法手段使大陸地區人民進入臺灣，與前揭使大
    陸地區人民非法進入臺灣地區規定即屬相符，自仍屬非法之入境。換言之，同條
    例第七十九條第一項處罰違反同條例第十五條第一款所定使大陸地區人民非法進
    入臺灣地區罪，係指凡非經合法手續進入者皆包含之，被告等使大陸地區人民以
    假結婚真入境之脫法方式，進入臺灣地區，即該當本罪，自不以偷渡進入為限，
    最高法院九十年度臺上字第三一八○號判決意旨可資參照。次按共同正犯間，非
    僅就其自己實施之行為負其責任，並在犯意聯絡之範圍內，對於他共同正犯所實
    施之行為，亦應共同負責；且共同正犯之意思聯絡，不限於事前有所協議，其於
    行為當時，基於相互之認識，以共同犯罪之意思參與者，亦無礙於共同正犯之成
    立，最高法院三十二年上字第一九○五號、七十三年臺上字第一八八六號判例可
    資參照。又以自己共同犯罪之意思，參與實施犯罪構成要件以外之行為，或以自
    己共同犯罪之意思，事先同謀，而由其中一部分人實施犯罪之行為者，均為共同
    正犯；而共同正犯間，非僅就其自己實施之行為負其責任，並在犯意聯絡之範圍
    內，對於他共同正犯所實施之行為，亦應共同負責，司法院大法官會議釋字第一
    ○九號解釋、最高法院三十二年度上字第一九○五號判例亦可資參照。核被告戊○○、甲○○所為，均係犯刑法第二百十六條、第二百十四條行使使公務員登載
    不實罪及臺灣地區與大陸地區人民關係條例第十五條第一款、第七十九條第一項
    使大陸地區人民非法進入臺灣地區罪。被告丁○○係犯臺灣地區與大陸地區人民
    關係條例第十五條第一款、第七十九條第一項使大陸地區人民非法進入臺灣地區
    罪。被告戊○○、甲○○就使公務員登載不實、行使使公務員登載不實部分；被
    告戊○○、甲○○、丁○○就使大陸地區人民非法進入臺灣地區部分，均有犯意
    之聯絡及行為之分擔，為共同正犯。被告戊○○、甲○○共同基於行使使公務員
    登載不實文書之犯意聯絡，向戶政機關及入出境管理局等機關分別取得上開證明
    、辦妥結婚登記及填具申請書後，行使上開不實登記之戶籍謄本及入境申請書等
    資料，並委由不知情之陳正德向入出境管理局申請被告薛良玉來台探親，渠等所
    為已構成使公務員登載不實及行使公務員登載不實文書罪。被告戊○○、甲○○
    於上開時、地，先後數次觸犯刑法第二百十四條使公務員登載不實及第二百十六
    條行使使公務員登載不實之罪行，時間緊接，犯罪構成要件相同，顯均係基於概
    括之犯意反覆為之，為連續犯，應分別依連續犯之規定論以一罪，並依法加重其
    刑。渠等所共同連續使公務員登載不實文書罪之低度行為，為其事後持以行使之
    高度行為所吸收，不另論罪。渠等以一個行使行為同時向入出境管理局行使登載
    不實之上開戶籍謄本及申請書等資料，乃實質上一罪，應依行使使公務員登載不
    實文書罪處斷。又被告戊○○委由不知情之旅行社職員陳正德至內政部入出境管
    理局，填寫大陸地區人民進入臺灣地區旅行證申請書及保證書，載明被告薛良玉
之夫為被告戊○○，提出上開登載不實之戶籍謄本，申請核准被告薛良玉來臺探
    親，行使該登載不實之戶籍謄本，足以生損害於戶政機關對於戶政管理之正確性
    ，並使入出境管理局之經辦公務員，將該內容不實之申請書作為其職務上所掌公
    文書，並據以核發記載薛良玉入境事由為探親等不實事項之中華民國臺灣地區旅
    行證乙節，為間接正犯。另被告戊○○、甲○○共同犯行使使公務員登載不實文
    書罪之目的，係使大陸地區人民即被告薛良玉非法進入臺灣地區罪，是被告二人
    所共犯之上開二罪間，有方法結果之牽連關係，應從一重之臺灣地區與大陸地區
    人民關係條例第七十九條之罪處斷。又本案係被告戊○○於犯罪未發覺前自行至
    警局自首，有警訊筆錄可參（見臺南縣警察局新化分局偵查卷九十一年二月二十
    二日警訊筆錄），足證被告戊○○就其前揭犯行，係對未發覺之犯罪自首而接受
    裁判，應減輕其刑，並均依法先加後減。爰審酌被告戊○○、甲○○、丁○○共
    同虛偽假造婚姻關係，使公務員登載不實，繼而行使使公務員登載不實之文書，
    客觀衡之，其所犯情節非輕，且形成國內治安敗壞之潛在危險，及依被告三人之
    素行、犯罪之動機、目的係為貪圖不法利益、本案係由被告甲○○居於主導本案
    假結婚及行使使公務員登載不實、使大陸地區人民非法進入臺灣地區之地位、被
    告戊○○、丁○○則非本於主導之地位、渠等所使用之手段對社會善良風俗為害
    匪淺及被告戊○○犯後坦認犯行，惟被告甲○○、丁○○犯罪後猶矢口否認，顯
    見態度欠佳，並無悔悟之心等一切情狀，分別量處如主文所示之刑，被告戊○○
    、丁○○部分並另諭知如易科罰金以三百元折算一日之標準，以昭炯戒並戟惡風
    。
貳、無罪部分（被告乙○○、丙○○部分及丁○○共同連續使公務員登載不實部分）
    ：
一、公訴意旨另略以：被告丙○○與被告甲○○、乙○○為朋友關係，被告甲○○與
    丁○○為配偶關係，渠等均明知大陸地區人民非經主管機關許可不得進入臺灣地
    區，由被告丙○○介紹被告戊○○與被告甲○○認識後，由被告甲○○及丁○○
    安排被告戊○○與大陸地區女子假結婚，使大陸女子得以探親名義非法進入臺灣
    地區。被告戊○○、甲○○、乙○○、丁○○再共同基於使臺灣地區男子與大陸
    地區女子辦理假結婚，而使大陸地區女子得藉配偶身分，以探親名義進入臺灣地
    區之犯意聯絡，並由被告甲○○以新臺幣二萬五千元代價，委由被告戊○○充當
    假結婚之人頭。緣於九十年八月八日，被告甲○○與戊○○共同搭機前往大陸地
    區，在福建省福清市○○路三０三號前安排戊○○與並無結婚真意，透過被告丁○○仲介與其具有共同犯意聯絡之大陸地區女子即被告薛良玉（另經臺灣臺南地
    方法院檢察署檢察官為不起訴處分）認識。被告戊○○與薛良玉二人於九十年九
    月二十一日佯辦結婚登記，並取得大陸地區之結婚公證書後，被告甲○○乃交代
    被告戊○○回臺後須配合辦理被告薛良玉以探親名義來臺之相關事宜，被告甲○○並於九十年九月二十四日被告戊○○搭機返臺前，給付人頭費用新臺幣二萬五
    千元與被告戊○○。九十年十月二十二日底，被告戊○○持上開大陸地區之結婚
    公證書，向臺南縣新化鎮戶政事務所辦理申請結婚登記，使該辦理戶籍登記之公
    務員，誤將被告戊○○與薛良玉已於九十年九月二十一日結婚之不實事項，登載
    於其職務上所掌戶籍登記簿之公文書上，並核發登載上開不實結婚事項之戶籍謄
    本，足以生損害於戶政機關對戶籍管理之正確性，嗣被告戊○○聽從被告甲○○
    之指示，於九十年十月委託不知情之旅行社職員陳正德至內政部入出境管理局，
    填寫大陸地區人民進入臺灣地區旅行證申請書及保證書，載明被告薛良玉之夫為
    被告戊○○，提出上開登載不實之戶籍謄本，申請核准被告薛良玉來臺探親，行
    使該登載不實之戶籍謄本，足以生損害於戶政機關對於戶政管理之正確性，並使
    入出境管理局之經辦公務員，將該內容不實之申請書作為其職務上所掌公文書，
    並據以核發記載薛良玉入境事由為探親等不實事項之中華民國臺灣地區旅行證（
    ９０入出字第３３８２５０４８號），足以生損害於入出境管理局對於入出境管
    理之正確性。被告薛良玉事後取得上開旅行證後，旋於九十一年二月十九日提示
    上開登載不實之旅行證順利入境臺灣地區，而行使使公務員登載不實之文書，足
    以生損害於入出境管理局對於入出境管理之正確性。被告薛良玉入境後，由與被
    告甲○○、丁○○、戊○○等人具有前揭犯意聯絡之被告乙○○，自機場帶至位
    於臺南市○○○路二九之一號住所二樓房間內藏匿，嗣於九十一年二月二十二日
    被告戊○○偕同被告薛良玉至臺南縣警察局新化分局唪口派出所辦理流動戶口登
    記，被告戊○○至派出所後，乃主動向尚未察覺前開情事，有權偵查犯罪之警察
    自首而接受裁判，因認被告丙○○涉有幫助被告甲○○、戊○○犯刑法第二百十
    六條、第二百十四條之罪，及違反臺灣地區與大陸地區人民關係條例第十五條第
    一項之規定；被告乙○○、丁○○則與被告甲○○、戊○○共同涉犯刑法第二百
    十六條、第二百十四條之罪，被告乙○○並另共同涉犯臺灣地區與大陸地區人民
    關係條例第十五條第一項之罪。
二、按刑事訴訟程序之進行乃以事實之認定為其中心，而對於事實之認定並非得由裁
    判官以其主觀為之，故現代文明法治諸國無不要求認定事實應依證據為之，刑事
    訴訟法因而明定犯罪事實應依證據認定之，無證據不得推定其犯罪事實；又不能
    證明被告犯罪或其行為不罰者，應諭知無罪之判決（刑事訴訟法第一百五十四條
    、第三百零一條第一項明文規定）。而證據對於待證事實得發生如何之證明力，
    於刑事程序之立法採擷上本又有法定證據主義與自由心證主義二派之論爭，蓋於
    刑事訴訟程序之肇始，因多採糾問制度，故對於被告之人權保障因國家偵審機關
    強大權利之介入而較為不彰，嗣論者為防止糾問者與審判者之專橫，乃在糾問主
    義下發展出法定證據主義，而以法律明文對於認定有罪證據之種類及該證據之證
    明力加以規定，但隨人類理性之發達，刑事訴訟制度本身趨於彈劾主義化之同時
    ，亦對法定證據主義感到不合理，而改採使審判官對於事實之認定得依其自由心
    證為之認定之自由心證主義，使其不再受法律之拘束而得到解放，而此乃我刑事
    訴訟法第一百五十五條第一項「證據之證明力，由法院自由判斷。」規定之所由
    設。然此並非謂審判官對於事實之認定得流於專斷，其對事實所為認定仍須經過
    合理之推理過程。而依學者之所認此合理之推理過程，於審判官欲依證據來證明
    主要直接待證事實是否存在時，不問使用該證據所要證明者究係主要直接事實或
    間接事實，或係該證據對於待證事實、補助事實之證明力有關事項均係有適用，
    而此合理之推理過程，依論者所認，除實定法所明文規定之證據法則外，審判官
    仍須受二大原則─即論理法則及經驗法則之拘束，以論理法則及經驗法則為事實
    之判斷基準。而審判官以論理法則及經驗法則為事實認定之際，除須以其既有專
    門知識及日常生活經驗為經外，更須以其本於人之理性為之判斷，方得窺事實之
    全貌，且此旨亦為我最高法院五十三年臺上字第二○六七號判例「證據之證明力
    如何，雖屬於事實審法院自由判斷職權，而其所為判斷，仍應受經驗法則與論理
    法則之支配。」所是揭。然因審判官所為事實之認定，不問於民事程序或刑事程
    序，要皆屬對於過去存否事實之判斷，而屬於歷史之證明，復因訴訟之迅速性及
    經濟性之要求，對於此種事實之認定，學說之通說上均認以對該事實之存在不存
    在與否，於訴訟上之證明可達於有高度之蓋然性為已足，當然於刑事程序上，認
    定犯罪事實存在之此種高度之蓋然性必需「超越合理之懷疑」，使通常一般人均
    不致有所懷疑，而得確信其真實方可。因而最高法院判例又揭櫫闡明刑事訴訟法
    上所謂認定犯罪事實之證據，係指足以認定被告確有犯罪行為之積極證據而言，
    該項證據自須適合於被告犯罪事實之認定，始得採為斷罪資料；又事實審法院對
    於證據之取捨，依法雖有自由判斷之權，然積極證據不足證明犯罪事實時，被告
    之抗辯或反證縱屬虛偽，仍不能以此資為積極證據應予採信之理由；另刑事訴訟
    上證明之資料，無論其為直接證據或間接證據，均需達於通常一般之人均不致有
    所懷疑，而得確信其為真實之程度，始得據為有罪之認定，若其關於被告是否犯
    罪之證明未能到達此程度，而有合理性懷疑之存在，致使無從形成有罪之確信，
    根據「罪證有疑，利於被告」之證據法則，即不得遽為不利被告之認定；其以情
    況證據斷罪時，尤需基於該證據於直接關係上所可證明之他項情況事實，本乎推
    理作用足以確證被告有罪，方為合法，不得徒憑主觀上之推想，將一般經驗上有
    利被告之其他合理情況逕予排除（最高法院三十年上字第四八二號、同年上字第
    八一六號、二十九年上字第三一０五號、七十六年度台上字第四九八六號、四十
    年台上字第八六號、七十六年度台上字第四九八六號、三十二年度上字第六七號
    判例可資參照）。
三、公訴意旨認被告丙○○、乙○○及丁○○涉犯上開罪嫌，無非係以：被告戊○○
    於警訊及偵查中之供述及另案被告薛良玉於警訊及偵查中之供詞為論述之依據。
    訊據被告乙○○、丙○○於本院審理時堅詞否認於上開時、地有何幫助或與被告
    甲○○、丁○○、戊○○共同行使使公務員登載不實及違反臺灣地區與大陸地區
    人民關係條例第十五條第一項之犯行，被告丙○○辯稱：我沒有介紹他與甲○○
    認識，我是在辦離婚手續時才認識被告戊○○的」，「是我和我太太要離婚，找
    戊○○當證人，結果在閒聊中戊○○主動說他要取大陸女子為太太，我想甲○○
    常常去大陸不知是否較有辦法，就介紹甲○○與他認識。當初我和甲○○有說要
    真的結婚才要介紹。我也沒有從中抽取介紹佣金」等語無訛（見本院九十一年八
    月十四日、九十一年九月二十五日訊問筆錄）；被告乙○○則辯稱：「當天是戊○○拜託我去仁德交流道載薛良玉去戊○○家，我沒有載薛良玉去二十九號之一
    的住所」等語明確（見本院九十一年八月十四日訊問筆錄），被告丁○○則辯稱
    ：「我沒有向薛良玉說：遇警盤查要說真結婚而不是假結婚」等語（見本院九十
    一年十月二十五日訊問筆錄）。
四、經查：本院卷職權勘驗臺南縣警察局新化分局所提第一次偵訊筆錄錄意帶內容：
    「１、筆錄錄音起迄時間自九十一年二月二十二日二十一時○分起至九十一年二
    月二十二日二十二時○分止，由新化分局巡官己○○製作。２、第一次偵訊筆錄
    之訊問方式皆由訊問人將問題朗讀後，再將筆錄回答內容朗讀一次，然後詢問被
    訊問人（薛良玉）是否實在？３、尤以第五、第九問題皆是如此訊問方式，惟被
    訊問人均答稱是的、不錯，對，沒有否認抗辯」乙節，有本院九十二年二月二十
    日勘驗筆錄在卷足考，是依上開錄音帶之內容以觀，足證本案警訊筆錄係經員警
    己○○快速朗讀問題後，再將筆錄內容朗讀一次，顯係員警事先制作好筆錄無誤
    ，準此，上開筆錄既非被告薛良玉本於所見聞之事而為陳述，難認有證據之適格
    ，無從採為論罪之依據，至屬無疑。按依情況證據斷罪時，尤需基於該證據於直
    接關係上所可證明之他項情況事實，本乎推理作用足以確證被告有罪，方為合法
    ，不得徒憑主觀上之推想，將一般經驗上有利被告之其他合理情況逕予排除，最
    高法院四十年臺上字第八十六號判例可資參照。查被告戊○○於本院審理時供稱
    ：「是甲○○叫我去辦結婚登記的」等語（見本院九十二年三月二十八日訊問筆
    錄）；復供稱：「（是否在九十年十月份委託不知情之旅行社職員陳正德至內政
    部入出境管理局辦理手續並申請保證書？）我確實有請陳正德去，是在我回臺灣
    之前，甲○○叫我自己去旅行社問清楚，請他們教我怎麼辦理」；「甲○○帶我
    去大陸，我就與薛良玉辦手續再回臺灣，但我沒有與薛良玉的父母見面，也沒有
    辦理結婚儀式，我也沒有給我進丁介紹費用」等語綦詳（見本院九十一年九月二
    十五日、九十二年一月十日訊問筆錄），而被告薛良玉於偵查中亦僅供稱：「（
    何人介紹妳假結婚來臺？）丁○○、甲○○介紹的」等語（見臺灣臺南地方法院
    檢察署九十一年度偵字第二六九六號偵查卷第十八頁反面），均未指述被告丁○○確有共同參與如犯罪事實欄所載連續使公務員登載不實及行使使公務員登載不
    實之情事；故被告丁○○就此部分之犯行，既均乏積極之證據相佐，復無法證明
    被告丁○○就該部分與被告甲○○、戊○○均有犯意之聯絡及行為之分擔，是尚
    難以其係被告甲○○之配偶乙節，即遽認被告丁○○就上開部分亦有連續使公務
    員登載不實及行使使公務員登載不實之犯意聯絡及行為分擔，至屬無疑。次按共
    同被告所為不利於己之陳述，固有證明其他共犯犯罪之效力，但其陳述有無疑竇
    ，及能否採信，法院於職權範圍內，仍應予以相當之調查，最高法院三十八年度
    穗特覆字第二九號判例意旨可資參照。且按刑事訴訟法第一百五十六條第二項固
    規定被告之自白，不得作為有罪判決之唯一證據，仍應調查其他必要之證據，以
    察其是否與事實相符。其立法旨意乃在防範被告自白之虛擬致與真實不符，故對
    自白在證據上之價值加以限制，明定須藉補強證據以擔保其真實性。利用非共同
    被告之共犯之自白或其他不利於己之陳述，為認定被告犯罪之證據，與利用被告
    自己之自白作為其犯罪之證明同有自白虛偽性之危險，不免有嫁禍於被告而為虛
    偽供述之危險。故就刑事訴訟法第一百五十六條第二項之立法意旨觀之，共同被
    告之自白或其他不利於己之陳述，雖得作為認定被告犯罪之證據，但不得作為有
    罪判決之唯一證據，仍應調查其他必要之證據，以察其是否與事實相符，仍須有
    補強證據以擔保該共犯自白之真實性，始得採為斷罪之依據。又被告之自白不得
    作為有罪判決之唯一依據，且為擔保其所為不利於其他共同被告之陳述之真實性
    ，應有足以令人確信其陳述為真實之補強證據，始得據以為論罪之依據。所謂補
    強證據，指除自白或不利於己之陳述本身之外，其他足資證明自白或不利於己之
    陳述所指之犯罪事實確具有相當程度真實性之證據而言，並不以犯罪事實之全部
    為必要，祗因補強證據與自白之相互利用，本於推理作用，在客觀上足以使人對
    該犯罪事實獲得確信之心證者，即足當之。故徵諸同案被告薛良玉於警訊中所證
    述之詞並非基於其所見聞之人、事、物而為陳述，係警員己○○先行制作好筆錄
    後，再依筆錄之內容朗讀而代為回答諸節，有本院九十二年二月二十日勘驗筆錄
    在卷足考，故就同案被告薛良玉於警訊中第一次之供詞，即難資作為論罪科刑之
    依據，至為明灼，另被告薛良玉於警訊中第二次之供詞，固有錄音，然上開錄音
    帶於警員交接時業已遺失乙節，有臺南縣警察局新化分局九十二年三月十一日化
    警刑字第○九二○○○二一八五號函及員警報告書影本各一紙在卷足考，是有錄
    音帶部分之供詞既係非被告親眼見聞之事而為之供述，已不得採為證據，則舉重
    明輕，關於被告薛良玉警訊第二次無錄音帶之部分，應更無從採為論罪科刑之依
    據，要屬明確。而佐以被告薛良玉於偵查中固陳稱：「我曾經聽丁○○說過丙○○介紹戊○○假結婚的事情」云云，然此係傳聞而來之詞，復難資為不利於被告
    丙○○之認定，並無法證明被告丙○○確參與公訴人所指幫助乙節，再者，被告
    薛良玉於偵查中亦供稱：「我不知道乙○○知不知道我假結婚」，「（為何警訊
    說乙○○帶妳四處找工作，他一定知妳是假結婚進來的？）沒有，我都待在他家
    裡，他沒有帶我去找工作」等語明確（見臺灣臺南地方法院檢察署九十一年偵字
    第二六九六號偵查卷第十九頁），足證被告薛良玉不惟否認其於警訊中所陳述之
    詞，且被告乙○○確未帶其四處找工作，益徵就被告乙○○就共同涉犯刑法第二
    百十四條、第二百十六條及違反臺灣地區與大陸地區人民關係條例第七十九條之
    犯行已乏積極之證據相佐，至為顯然。況酌以被告戊○○於警訊中之供詞，亦僅
    有其單方面指述被告丙○○有介紹被告甲○○與之認識，然渠等是否有共同就使
    公務員登載不實及使大陸地區人民非法進入臺灣之共同犯意聯絡及行為分擔，於
    訴訟上之證明並未達於高度之蓋然性，而超越合理之懷疑，使通常一般人均不致
    有所懷疑，而得確信並證明被告丙○○確涉本案，是依嚴格之證據法則，尚難遽
    此，即以推測理想之詞，率以入人於罪。況酌以被告戊○○於警訊中先則供稱：
    「（你是否知道誰去接薛良玉的？）我不知道」，「有一男子騎機車載薛良玉來
    我家交代我說流動人口辦好時再．．．和他聯絡」云云；復於偵查中供稱：「他
    把薛良玉載到我家，叫我去管區，我們就自首」，「（乙○○知否你和薛良玉假
    結婚事情？）他知道」云云（見臺灣臺南地方法院九十一年度偵字第二六九六號
    偵查卷第二十頁反面），然於本院審理時復陳稱：「薛良玉有打電話給我說要到
    臺灣來，我去機場接機未接到，之後隔天有人載薛良玉到我家，但我不認識載她
    來的人，一起用餐後就又載她走了」云云（見本院九十一年九月二十五日訊問筆
    錄），就關於由何人接薛良玉、該人是否有向被告戊○○說流動人口辦好後再聯
    絡諸節，其自警訊、偵查及本院審理時所供均前後反覆不一，難資憑信至明；且
    被告戊○○先則陳稱不知係何人載薛良玉至其住處，何以其於偵查中復可明確知
    悉被告乙○○知情？並指述被告乙○○確實明知被告戊○○及薛良玉係假結婚？
    被告戊○○係透過如何之管道而知悉被告乙○○亦有共同參與？何以被告戊○○
    於本院審理時又否認不知該人為何人？顯見被告戊○○指述同案被告乙○○之部
    分，已有重大之瑕疵存在，難資為不利於被告乙○○之認定，洵屬無疑。雖被告
    薛良玉於偵查中明確供述係被告乙○○至機場載至被告戊○○家中無訛（見臺灣
    臺南地方法院檢察署九十一年度偵字第二六九六號偵查卷第二十一頁反面），然
    此部分亦僅得證明被告乙○○曾搭載被告薛良玉之事實，惟是否足資證明被告乙○○有使公務員登載不實及使大陸地區人民非法進入臺灣之犯行，於證據法則上
    證明之程度，尚屬薄弱，難以證明被告乙○○確有共同之犯意聯絡及行為分擔，
    至為明確。次按刑事訴訟法第一百六十一條第一項規定（本條項，係於九十一年
    二月八日總統公布修正，將檢察官之舉證責任，由原來之「有舉證之責任」，修
    正為「應負舉證責任」），檢察官就被告是否有犯罪之事實，自負有舉證之責任
    ，公訴人自不能推諉而謂與公益有關之事項，得不負舉證責任。且酌以刑事訴訟
    法第一百六十三第二項但書雖規定「於公平正義之維護有重大關係之事項，法院
    應依職權調查」。然依法律解釋之一般性原則，例外規定應從嚴解釋，否則例外
    規定不就變成原則性規定，反使原則性規定全部被排除適用。若謂凡與公平正義
    之維護有關之事項，法院均應依職權調查證據。其結果，因刑事犯罪之審判，無
    不與公益有關，則法院對於公訴人所起訴之被告犯罪嫌疑事實，法院都有義務依
    職權調查證據。則將形成檢察官在每一個案件，都不必負舉證責任之乖謬現象，
    豈不與該法第一百六十一條第一項規定相違背。因而，法院依職權調查證據之範
    圍應被限縮，此從刑事訴訟法第一百六十三條第一項、第二項之立法理由可知法
    官依職權調查證據，僅居於補充性之調查義務自明（立法理由：為貫徹無罪推定
    原則、維護被告訴訟權益、實現公平法院之理想，法院與檢察官之權責應重新界
    定。依照檢察制度之分工，檢察官得利用檢察一體原則，發揮上下一體、聯合偵
    查追訴犯罪之功能，而其亦為偵查主體，有權指揮調度檢察事務官、司法警察（
    官）等偵查輔助機關，從事犯罪證據之蒐集與調查，故擁有龐大公權力、於第一
    線從事偵查職務之檢察官，應最能掌握被告犯罪事證是否存在，使其負提出證據
    及說服責任，應為制度設計所當然，且無實際之困難。又衡諸經驗事實，被告有
    罪與否，攸關其生命、自由、財產及名譽得失，從何蒐集有利證據以供法院調查
    ，被告亦知之甚詳，且最為積極。故供為裁判基礎證據方法，或證據資料，確以
    當事人提出或聲請調查最為適當。而為避免審判及偵查分際之混淆，法院不宜接
    續檢察官主動蒐集證據之工作，實應居於客觀、中立、超然之立場，在當事人互
    為攻擊、防禦之訴訟架構下，依據實質正當法律程序之原則進行審判，僅於當事
    人主導之證據調查後，仍無法發見真實，始斟酌個案情形，應無疑義。故就被告
    丙○○、乙○○部分及丁○○關於使公務員登載不員及行使使公務員登載不實之
    部分，依公訴人主動蒐集之證據，就卷內之資料以觀，被告丙○○、乙○○部分
    充其量僅有同案被告戊○○單方面之指述，而其指述復有重大之瑕疵存在，而被
    告丁○○關於使公務員登載不實及行使使公務員登載不實部分，復乏積極之證據
    相佐，已如前述，另依刑法第六十二條，對於未發覺之罪自首而受裁判者，減輕
    其刑。則被告戊○○對於上開犯嫌自首並接受裁判者，既得邀減輕其刑之寬典，
    為擔保被告戊○○所為不利於其他共同被告丙○○、乙○○之陳述，自應有足以
    令人確信其陳述為真實之補強證據，始得據以為論罪之依據。況最高法院民刑事
    庭會議於二十四年七月亦曾對於在犯罪者實施犯罪行為前有所參與，其參與者之
    行為究竟認為從犯之行為，抑應認為共同正犯之行為作成決議認：在犯罪者實施
    犯罪行為前有所參與，其參與者之行為究竟認為從犯之行為，抑應認為共同正犯
    之行為，應視左列情形而定：一、他人已決意犯罪，如以犯罪意思助成其犯罪之
    實現者，或與以物質上之助力，或與以精神上之助力，皆為從犯，他人犯罪雖已
    決意，若以犯罪意思促成其犯罪之實現，如就犯罪實行之方法犯罪實施之順序而
    有所表示，應認為共同正犯，不能認為從犯，蓋在如斯情形之下，其表示之意見
    已構成犯罪者實施犯罪行為之內容，不啻加工於犯罪之實現也。二、上述之「助
    成」及「促成」情形，應以程度之高低（程度高為正犯，程度低為從犯）及其行
    為是否構成實施犯罪行為之內容為標準。且最高法院民刑事庭會議亦認區別正犯
    及從犯之標準如為：（一）以自己犯罪之意思而參與犯罪構成要件之行為者為正
    犯。（二）以幫助他人犯罪之意思而參與犯罪構成要件之行為者為正犯。（三）
    以幫助他人犯罪之意思而參與，其所參與之行為，為犯罪構成要件以外之行為者
    ，為從犯。（四）以自己犯罪之意思而參與，其所參與之行為，為犯罪構成要件
    以外之行為者，為正犯。司法院大法官會議釋字第一○九號亦做成解釋：認：「
    以自己共同犯罪之意思，事先同謀，而由其中一部分之人實施犯罪之行為者，均
    為共同正犯」。至於分擔的責任，應認為共同正犯，非僅就其自己實施之行為負
    其責任，並在犯意聯絡之範圍內對於他共同正犯所實施之行為，就全部犯罪結果
    負責任。準此，檢察官就被告丙○○之部分，是否確有「他人已決意犯罪，如以
犯罪意思助成其犯罪之實現者，或與以物質上之助力，或與以精神上之助力」，
    或「他人犯罪雖已以幫助他人犯罪之意思而參與，其所參與之行為，為犯罪構成
    要件以外之行為者」；及就被告乙○○、丁○○是否有「以自己犯罪之意思而參
    與犯罪構成要件之行為、以幫助他人犯罪之意思而參與犯罪構成要件之行為及以
    自己犯罪之意思而參與，其所參與之行為，為犯罪構成要件之行為」諸節，暨是
    否渠等之行為，確有該當連續使公務員登載不實、行使使公務員登載不實及使大
    陸地區人民非法進入臺灣地區之犯罪不法構成要件乙情，均未盡其舉證責任以實
    其說，則衡以事實之認定，既應憑積極證據，如未能發現相當證據，或積極證據
    已有顯然之瑕疵而不足以證明被告丙○○、乙○○及丁○○之犯罪行為，自不能
    遽以推測或擬制之方法，以為裁判基礎。故本件於刑事訴訟之證據上，既僅有被
    告戊○○單方面之指述，且復查無其他積極證據足資證明被告丙○○及乙○○部
    分有公訴人所指之幫助及共同連續使公務登載不實、行使使公務員登載不實及使
    大陸地區人民非法進入臺灣地區之行為，已如前述，而酌以被告丁○○關於連續
    使公務登載不實及行使使公務員登載不實部分亦乏積極之證據相佐，應認公訴人
    所指渠等上開部分均已有合理之懷疑存在，而尚未超越通常一般人對渠等之犯行
    已有「高度蓋然性」之程度，是公訴人就此部分未細心勾稽案情，即遽認渠等涉
    犯刑法第二百十四條、第二百十六條及違反臺灣地區與大陸地區人民關係條例第
    七十九條諸節，殊嫌率斷。
五、綜上各情相互勾稽，本件依調查所得證據尚不足以證明被告丙○○、乙○○、丁○○確有公訴人所指之上開犯行，此外，復查無其他積極證據足資證明，則被告
    三人所涉上開犯行，既乏其他積極證據證相佐，而參諸認定犯罪，既須依積極證
    據證明，此為刑事訴訟法上嚴格證明之原則，苟無積極證據，或積極證據已有顯
    然之瑕疵，無從為不利於被告丙○○、乙○○及丁○○之認定時，即應為有利之
    認定，更不必有何有利之證據，是被告丙○○、乙○○及丁○○所涉上開公訴人
    所指之犯行，既未能發現有何其他積極證據，揆諸首開法條規定及判例意旨，自
    不能遽以推測或擬制之方法，率予入人於罪，準此，被告丙○○、乙○○及丁○○之犯罪既屬不能證明，惟公訴意旨認被告丁○○所犯共同連續使公務員登載不
    實及行使使公務員登載不實罪，與前開論罪科刑部分，有裁判上一罪之牽連關係
    ，故被告丙○○、乙○○部分，應為無罪之諭知，被告丁○○之部分，即不另為
    無罪之諭知，以昭審慎。
據上論斷，應依刑事訴訟法第二百九十九條第一項前段、第三百零一條第一項，臺灣
地區與大陸地區人民關係條例第七十九條第一項，刑法第十一條前段、第二十八條、
第五十六條、第二百十六條、第二百十四條、第四十一條第一項前段，罰金罰鍰提高
標準條例第一條前段、第二條，判決如主文。
本案經檢察官葉耿旭到庭執行職務
中      華      民      國    九十二    年      四      月    十一      日
                              臺灣臺南地方法院刑事第七庭
                                  審判長  法  官  黃光進
                                          法  官  蔡奇秀
                                          法  官  黃翰義
右正本證明與原本無異
如不服本判決應於送達後十日內向本院提出上訴狀
                                          書記官  鍾錦祥
中      華      民      國      九十二  年      四      月    十一    日
附錄本案論罪科刑法條全文：
臺灣地區與大陸地區人民關係條例第十五條
左列行為不得為之：
一  使大陸地區人民非法進入臺灣地區。
二  招攬臺灣地區人民未經許可使之進入大陸地區。
三  使大陸地區人民在臺灣地區從事未經許可或與許可目的不符之活動。
四  僱用或留用大陸地區人民在臺灣地區從事未經許可或與許可範圍不符
    之工作。
五  居間介紹他人為前款之行為。
臺灣地區與大陸地區人民關係條例第七十九條
違反第十五條第一款規定者，處五年以下有期徒刑、拘役或科或併科新台幣五十萬元
以下罰金。
以犯前項之罪為常業者，處一年以上七年以下有期徒刑，得併科新台幣一百萬元以下
罰金。
第一項之未遂犯罰之。
刑法第二百十四條
明知為不實之事項，而使公務員登載於職務上所掌之公文書，足以生損害於公眾或他
人者，處三年以下有期徒刑、拘役或五百元以下罰金。
刑法第二百十六條
行使第二百十條至第二百十五條之文書者，依偽造、變造文書或登載不實事項或使登
載不實事項之規定處斷。


司法院資訊處製作；財團法人民間司法改革基金會備份。
